# 生物资产是否需要每个年度都进行减值测试

提问人：rainy418 时间：2013-11-18 23:04:03
准则讲解上说，每年度都要进行检查，如果有减值迹象则计提减值准备。这个所谓“每年都进行检查”与商誉和期限不确定无形资产每年都要进行的“减值测试”是一个概念吗？

回答人：chenyiwei
不是一个含义。应该是指关注是否存在减值迹象，当关注到减值迹象时才进一步进行具体的减值测试，即测算其可收回金额或者可变现净值。

提问人：ying0518 时间：2013-11-19 16:32:39
陈版，从审计的角度来看，相关是否有减值迹象在实务中有没有可以分享的经验？

回答人：chenyiwei
这方面接触较少。请实务中有具体操作经验的网友协助，谢谢！